【裁判字號】    92,交聲,1319
【裁判日期】    921216
【裁判案由】    違反道路交通管理處罰條例聲明異議
【裁判全文】
臺灣臺北地方法院交通事件裁定                  九十二年度交聲字第一三一九號
    異議人即
    受處分人    甲○○
右列異議人即受處分人因違反道路交通管理處罰條例案件，對於臺北市交通事件裁決
所中華民國九十二年十月十七日所為之處分（原處分案號：北市裁三字第車裁二二－
一Ａ0000000號），聲明異議，本院裁定如左：
    主  文
異議駁回。
    理  由
一、按道路交通管理處罰條例第五十六條第一項第九款規定：汽車駕駛人停車時，停
    車位置不依規定者，處新臺幣六百元以上一千二百元以下罰鍰。又汽車停車時，
    在停車場內或路邊准停車處所停車時，應依規定停放，不得紊亂，且停車時應依
    車輛順行方向緊靠道路右側，道路交通安全規則第一百十二條第一項第十四款、
    第二項亦有明文。
二、本件異議人即受處分人甲○○於民國九十二年九月十五日上午八時五十九分許，
    駕駛車號ＢＣＱ－四一０號重型機車，在臺北市松山後火車站停車未緊靠道路右
    側而停放紊亂，經臺北市停車管理處交通助理員以受處分人所有前述車號機車違
    反道路交通管理處罰條例第五十六條第一項第九款規定，依照相方式取證掣單逕
    行舉發，嗣受處分人在應到案日期即九十二年十月十九日前之同年月十月三日即
    向原處分機關提出申訴，經原處分機關函請原舉發單位調查結果，仍認受處分人
    所有前述車號機車有不依規定停車位置停車之違規行為，原處分機關乃依道路交
    通管理處罰條例第五十六條第一項第九款及違反道路交通管理事件統一裁罰基準
    表規定，於九十二年十月十七日裁處受處分人罰鍰新臺幣（下同）六百元。
三、受處分人聲明異議意旨固不否認其所有前述車號汽車有被照相取證逕行舉發不依
    規定停車位置停車之事實，惟否認有何違規行為，辯稱：伊於九十二年九月十三
    日上午為搭乘火車至台東出遊，遂將上開機車騎往松山後火車站處停放，當時停
    放位置係在該火車站站務出入口黃線右側停車區域，亦即舉遭發時所攝照片中前
    方紅色機車右側空位，迄同年月十六日清晨返回時發現該機車遭人移至後方空地
    ，斯時亦未發現黃色警告單，且該處很混亂，伊所停車區域復未劃上任何紅線，
    如照片所示其他車輛亦未因停放該處遭舉發違規，足見該處係可停車區域云云。
    經查，受處分人所有前揭機車於九十二年九月十五日八時五十九分許所停放位置
    確實未緊鄰道路右側而停放紊亂，有照片一張附卷可稽，並據證人即當時舉發之
    臺北市停車管理處交通助理員鄭勳聯結證屬實，而受處分人所提出車票一紙僅足
    以說明其確有在九十二年九月十五日夜間始搭車返回停車處之事實，且觀諸卷附
    照片所示情形，上開機車若果如受處分人所稱原本停放在前方紅色機車右側空位
    ，與受處分人遭舉發時機車所停放位置參照，二者有相當距離，在受處分人上開
    機車已上鎖且屬重型機車之情況下，為如此距離、方向之移動非易，何人有對其
    上開機車為此移動之必要，饒有疑問；況且，受處分人經本院傳喚後復未到庭說
    明，亦未提出任何證據足資說明其原本確有依規定停車，實難認受處分人上開辯
    稱係遭人移動一事為可採；另受處分人停車區域雖未劃設紅線，然原處分機關據
    以為前開處分者，係以受處分人停放紊亂而有未依規定位置停車之行為，並非原
    處分人有何在禁止停車處所停車之行為，受處分人此部分所辯，與其有停放紊亂
    而未依規定位置停車之違規行為屬二事，仍難據之解免其有前述未依規定停車位
    置停車之違規行為。
四、綜前所述，受處分人前述車號汽車既有於右揭時地未依規定停車位置停車之違規
    行為，且其在應到案日期內即向原處分機關提出申訴，原處分機關依道路交通管
    理處罰條例第五十六條第一項第九款及違反道路交通管理事件統一裁罰基準表之
    規定，裁處受處分人罰鍰六百元，核無違誤，本件受處分人之異議為無理由，自
    應將其異議駁回。
據上論斷，應依道路交通案件處理辦法第十九條，裁定如主文。
中      華      民      國    九十二    年     十二     月     十六     日
                                      臺灣臺北地方法院交通法庭
                                          法  官  林麗真
右正本證明與原本無異
如不服本裁定應於送達後五日內向本院提出抗告狀
                                          書記官  張汝琪
中      華      民      國    九十二    年     十二     月     十七     日


司法院資訊處製作；財團法人民間司法改革基金會備份。
